臺灣士林地方法院刑事判決　　　　　　　　　　　　　九十三年度交易字第五七號
　　公　訴　人　臺灣士林地方法院檢察署檢察官
　　被　　　告　甲○○
右列被告因業務過失傷害案件，經檢察官聲請簡易判決處刑（九十二年度偵字第五五
八六號），本院認不宜以簡易判決處刑，改依通常程序審理，判決如左：
    主  文
甲○○從事業務之人，因業務上之過失傷害人，處有期徒刑陸月，如易科罰金，以
佰元折算壹日。
    事  實
一、甲○○為營業小客車駕駛人，係從事駕駛業務之人，於民國九十二年二月三日十
    五時十五分許，駕駛車牌號碼一六０─ＬＷ號營業用小客車，沿台北市○○區○○路，由東往西方向行駛，行經大業路、北投路二段交岔路口時，原應注意汽車
    行駛至交岔路口，轉彎車應讓直行車先行，而依當時情形，又非不能注意，竟疏
    未注意，未讓由丙○○騎乘，後座搭載乙○○，沿大業路由西往東方向直行之車
    牌號碼ＡＵＸ─三六一號重機車先行，即搶先左轉，致其營業用小客車之車頭撞
    及丙○○重機車之左側，丙○○、乙○○因而人車倒地，丙○○受有左小指骨折
    之傷害，乙○○受有左下肢腓骨骨折、左下肢撕裂傷、合併皮瓣壞死、傷口感染
    蜂窩組織炎之傷害。嗣經警至現場處理時，甲○○於犯罪被發覺前，當場承認為
    肇事人而自首犯罪。
二、案經丙○○、乙○○訴請台北市政府警察局北投分局報請台灣士林地方法院檢察
    署檢察官偵查起訴。
    理  由
一、訊據被告甲○○對其駕駛車牌號碼一六０─ＬＷ號營業用小客車，沿台北市○○
    區○○路，由東往西方向行駛，嗣左轉北投路二段時，與告訴人丙○○騎乘，沿
    大業路由西往東方向直行之車牌號碼ＡＵＸ─三六一號重機車發生碰撞，致告訴
    人丙○○及其搭載之另一告訴人乙○○受傷之事實供認不諱，並有道路交通事故
    調查報告表二份、道路交通事故補充資料表、現場圖各一件、現場照片影本四件
    、診斷證明書二份附卷可資佐證。惟被告復矢口否認有何犯行，辯稱：伊左轉前
    有注意對向之直行車，等到沒車時才左轉，並未看到前方有丙○○之機車，係該
    機車自己超速，撞到伊之營業用小客車，伊並無過失云云。經查：
    (一)本件係被告駕駛之一六０─ＬＷ號營業用小客車車頭撞擊告訴人丙○○騎乘之
      ＡＵＸ─三六一號重機車左側等情，亦據告訴人丙○○、乙○○等指訴綦詳，
      互核相符。且上揭二車因車禍所造成之車損為：被告駕駛之營業用小客車右前
      保險桿撞痕、方向燈脫落，告訴人丙○○騎乘之重機車左前車身破裂，有臺北
      市政府警察局北投分局交通分隊道路交通事故補充資料表之記載可按。足認係
      被告之一六０─ＬＷ號營業用小客車之右前車頭與告訴人之ＡＵＸ─三六一號
      重機車左側發生碰撞。且倘如被告所言，係告訴人丙○○之重機車撞到被告之
      營業用小客車，則重機車之損壞部位應在車頭，而非左側，是被告辯稱其前方
      並無告訴人丙○○之機車，係該機車自己撞到伊之營業用小客車云云，顯係卸
      責之詞，無足採信。
    (二)又肇事地點之速率限制為時速五十公里以下，有前揭道路交通事故調查報告表
      之記載可按，而告訴人丙○○稱車禍發生時其時速約為四十公里，行經北投路
      二段與大業路交岔路口時並有放開油門減速等語，又查無任何告訴人丙○○超
      速之證明，被告指稱告訴人丙○○超速云云，亦屬無據。
    (三)再依前開現場圖及現場照片所示，二車相撞處亦即告訴人丙○○之重機車倒地
      位置，已靠近北投路雙向車道之分隔島即捷運高架橋下，參以該重機車係左側
      遭被告之營業用小客車車頭撞擊，可知係告訴人丙○○之機車較被告之營業用
      小客車先到達道路之中心處。
    (四)按轉彎車應讓直行車先行。但直行車尚未進入交岔路口，而轉彎車已達中心處
      開始轉彎，直行車應讓轉彎車先行，道路交通安全規則第一百零二條第一項第
      六款定明明文。被告駕車自應注意上揭規定，且依其情形又非不能注意，竟疏
      未注意，未讓直行且先到達路口之告訴人丙○○重機車先行，即貿然搶先左轉
      ，以致發生車禍，其有過失甚明，臺北市車輛行車事故鑑定委員會及覆議委員
      會均同此見解，認被告左轉彎車未讓直行車先行為肇事原因，告訴人丙○○則
      無肇事因素，有臺北市車輛行車事故鑑定委員會九十二年十月十五日北鑑審字
      第０九二三０三二四七００號函及鑑定意見書、臺北市車輛行車事故鑑定覆議
      委員會九十三年二月十一日北市交五字第０九三三０一四０五００號函及鑑定
      覆議意見書等在卷足參。是被告對車禍之發生有過失，其過失與告訴人等受傷
      間復有相當因果關係，本件事證業臻明確，被告犯行堪予認定，應依法論科。
二、被告係職業駕駛人，於執行業務中開車肇事，致人受傷，核其所為，係犯刑法第
    二百八十四條第二項前段之普通業務過失傷害罪。被告以一過失行為傷害告訴人
    丙○○、乙○○等二人，為想像競合犯，應從其一處斷。被告於肇事後警員前往
    處理時在場，並當場承認為肇事者，有台北市政府警察局北投分局交通分隊製作
    之自首報告書一紙在卷可按，其於犯罪未發覺前自首，應依刑法第六十二條前段
    之規定減輕其刑。爰審酌被告之過失程度，對告訴人丙○○、乙○○等二人造成
    之傷害及犯後一再飾詞卸責且未與告訴人等達成民事和解等一切情狀，量處如主
    文所示之刑，並諭知易科罰金之折算標準，以資懲儆。
據上論斷，應依刑事訴訟法第四百五十二條、第二百九十九條第一項前段、刑法第二
百八十四條第二項前段、第五十五條、第六十二條前段、第四十一條第一項、罰金罰
鍰提高標準條例第一條前段、第二條，判決如主文。
本案經檢察官楊淑芬到庭執行職務
中　　　華　　　民　　　國　　九十三　　年　　　五　　　月　　 十二 　　日
                                  臺灣士林地方法院刑事第六庭
                                      審判長法　官  趙  文  卿
                                            法  官  朱  光  仁
                                            法  官  彭  洪  媛
右正本證明與原本無異。
如不服本判決，應於送達後十日內，向本院提出上訴狀。
                                            書記官  周  霙  蘭
中　　　華　　　民　　　國　　九十三　　年　　　五　　　月　　 十二 　　日
附錄本案論罪科刑法條全文：
刑法第二百八十四條第二項前段
  從事業務之人，因業務上之過失傷害人者，處一年以下有期徒刑、拘役或一千元以
下罰金。
